臺灣高等法院高雄分院刑事裁定　　　　110年度毒抗字第441號
抗　告　人
即　被　告　趙川逸




上列抗告人因聲請強制戒治案件，不服臺灣高雄地方法院中華民
國110 年9 月22日裁定（110 年度毒聲字第1098號），提起抗告
，本院裁定如下：
    主  文
抗告駁回。
    理  由
一、抗告意旨略以：抗告人即被告趙川逸（下稱被告）於民國11
    0 年7 月30日入台南勒戒處所執行觀察勒戒後，在所生活規
    律，持續積極參與課程，表現穩定，且尿液檢驗亦呈陰性反
    應，如主觀上認定被告有繼續施用毒品傾向，顯有違客觀論
    及比例原則。請求給予被告再一次悔過向上自新機會，為此
    提起抗告請求撤銷原裁定，另為停止強制戒治處分云云。
二、犯毒品危害防制條例第10條之罪者，檢察官應聲請法院裁定
    ，令被告入勒戒處所觀察、勒戒，其期間不得逾2 月。觀察
    、勒戒後，檢察官依據勒戒處所之陳報，認受觀察、勒戒人
    無繼續施用毒品傾向者，應即釋放，並為不起訴之處分；認
    受觀察、勒戒人有繼續施用毒品傾向者，檢察官應聲請法院
    裁定令入戒治處所強制戒治，其期間為6 個月以上，至無繼
    續強制戒治之必要為止。但最長不得逾1 年，毒品危害防制
    條例第20條第1 項、第2 項定有明文。是檢察官依據勒戒處
    所之陳報，認受觀察、勒戒人有繼續施用毒品傾向者，應聲
    請法院裁定令入戒治處所強制戒治，此乃戒絕毒癮之法定程
    序。
三、按有無繼續施用傾向之判斷準則以「前科紀錄與行為表現」
    、「臨床評估」、「社會穩定度」為評估之依據。查被告因
    施用第二級毒品，前經原審以110年度毒聲字第574號裁定令
    入勒戒處所觀察、勒戒後，據法務部矯正署高雄戒治所附設
    勒戒處所依照法務部民國110年3月26日法矯字第1100600176
    0號函修正頒布內容製作之「有無繼續施用毒品傾向評估標
    準紀錄表」及「有無繼續施用毒品傾向證明書」所示，本件
    評分結果為：前科紀錄與行為表現24分、臨床評估37分、社
    會穩定度0分，總分61分（靜態因子54分、動態因子7分），
    綜合判斷為「有繼續施用毒品傾向」，此有前開刑事裁定、
    法務部矯正署高雄戒治所民國110年9月1日南戒所衛字第110
    00076730號函暨所附有無繼續施用毒品傾向證明書及有無繼
    續施用毒品傾向評估標準紀錄表各1份在卷可佐。依法務部
    與衛生署共同修正之「有無繼續施用毒品傾向評分標準評分
    說明手冊」所定判定原則，得分在60分以上者，即可判定為
    有繼續施用毒品傾向。茲被告之得分為61分，已逾60分，故
    而判定有繼續施用毒品傾向。上開判定結果係依主管機關訂
    頒之評估基準進行，在客觀上並無逾越裁量標準，且上開判
    定結果是由專業醫師依前開評估基準所為之專業判斷，是法
    務部矯正署高雄戒治所判定被告有繼續施用毒品之傾向，顯
    非無據，經核並無不合。
四、綜上所述，被告上開抗告所辯，經核均無理由，應予駁回。
據上論結，應依刑事訴訟法第412 條，裁定如主文。
中    華    民    國   110    年    11    月    17    日
                  刑事第六庭    審判長法  官  李政庭
                                      法  官  王光照
                                      法  官  施柏宏
以上正本證明與原本無異。
不得再抗告。
中    華    民    國   110    年    11    月    17    日
                                      書記官  黃璽儒